【裁判字號】    95,訴,2128
【裁判日期】    951030
【裁判案由】    進口貨物核定完稅價格
【裁判全文】
臺北高等行政法院裁定
                                     95年度訴字第02128號
原      告  耀總實業有限公司
代  表  人  甲○○
被      告  財政部基隆關稅局
代  表  人  陳天生（局長）
上列當事人間因進口貨物核定完稅價格事件，原告不服財政部中
華民國95年6 月2 日台財訴字第09500176970 號訴願決定，提起
行政訴訟。本院裁定如下︰
    主  文
原告之訴駁回。
訴訟費用由原告負擔。
    理  由
一、按起訴不合程式或不備其他要件，而不能補正者，行政法院
    應以裁定駁回之，行政訴訟法第107條第1項第10款定有明文
    。次按「納稅義務人如不服海關對其進口貨物核定之稅則號
    別、完稅價格或應補繳稅款或特別關稅者，得於收到稅款繳
    納證之翌日起30日內，依規定格式，以書面向海關申請復查
    ，…。」亦為關稅法第45條所明定。
二、本件原告委由偉宏報關股份有限公司（以下簡稱偉宏公司）
    於94年1 月24日向原處分機關申報進口2001 PORSCHE舊車乙
    輛（報單號碼：第AW/D2/94/300A/0503號），原申報價格FO
    B USD 29,000/UNIT ，經原處分機關依關稅法第18條第2 項
    規定，准按原告應申報之事項先行押款放行，事後再加審查
    。嗣原處分機關據財政部關稅總局驗估處通報查價結果，改
    按FOB JPY 8,500,000/ UNIT 核估完稅價格，乃以94年7 月
    15日基普五補字第0940030504號函附發「海關進口貨物各項
    稅款繳納證」通知原告繳納應補徵稅費計新台幣1,229, 321
    元（包含進口稅394,475 元、貨物稅699, 313元、營業稅13
    4,867 元及推廣貿易服務費666 元）。原告不服，主張與出
    貨人Ohtsuka Co., Ltd. 所議定之車輛實際價格，乃係參照
    KBB （KELLY BLUE BOOK ）價格按車輛之里程數打折計算，
    並以國外市場實際平均成交價格為主軸之依據。本件系爭來
    車完稅價格為美金29,000元，與美國市場之車輛行情亦甚接
    近，並無短報之情云云，申請復查。原處分機關復查決定略
    以，經查本案稅款繳納證於94年7 月15日送達，依首揭規定
    ，原告之申請復查期限應至94年8 月17日屆滿（按本件原告
    設址桃園縣，原處分機關設址基隆市，其在途期間3 日），
    惟原告於94年8 月19日始掛號郵寄復查申請書（原處分機關
    於94年8 月22日收到），核已逾申請復查之30日法定不變期
    間為由，乃從程序上為復查不受理之決定。揆諸首揭規定，
    並無不合。訴願決定予以駁回，亦無不合，原告復對之提起
    行政訴訟，顯非合法，應予駁回。
三、至原告執詞主張原處分機關改估系爭貨物之完稅價格，於94
    年7 月15日發文並掛號郵寄，原告於94年7 月22日收到，並
    無逾期乙節，第查本件原告係委任偉宏公司辦理本案進口報
    單所載貨物通關過程中依規定應為之各項手續，受任人對之
    均有為一切行為之權，並包括收受有關本批貨物之原處分機
    關一切通知與稅費繳納證等文件之特別委任權，有原告出具
    之個案委任書附原處分機關卷可稽；系爭「海關進口貨物各
    項稅款繳納證」業經受任人偉宏公司於94年7 月15日收受在
    案，有送達證書影本附原處分機關卷可稽，自應認屬於94年
    7 月15日送達；原告辯稱於94年7 月22日始收到繳納證云云
    ，委無足採。
四、另本件訴訟既不合法，其實體之理由，自無庸審酌，併予敘
    明。
依行政訴訟法第107 條第1 項第10款、第104 條、民事訴訟法第
95條、第78條，裁定如主文。
中    華    民    國    95    年    10     月    30   日
                       第二庭審判長法  官  徐瑞晃
                                   法  官  畢乃俊
                                   法  官  陳金圍
上為正本係照原本作成。
如不服本裁定，應於送達後10日內向本院提出抗告狀（須按他造
人數附繕本）。
中    華    民    國    95    年    10     月    30   日
                                   書記官  陳可欣


司法院資訊處製作；財團法人民間司法改革基金會備份。
